# 请教陈版有关计学撮要 2013 中PE对外投资的问题

提问人：zxxiao2007 时间：2014-01-23 13:51:10
PE持有的对被投单位不具有控制、共同影响或重大影响的非上市公司，可以选择按长投还是金融工具核算是么？ 我的问题是 （ 1 ）
准则讲解P31 长投准则规定的权益性投资不包括风险投资机构，创投企业是否属于风险投资机构，其 公司经营范围：创业投资业务；代理其他创业投资企业等机构或个人的创业投资业务；创业投资咨询业务；为创业企业提供创业管理服务业务；参与设立创业投资企业与创业投资管理顾问机构。 如何界定风险投资机构,PE对外投资可以选择在长投还是金融工具的理由是它不一定是风投机构还是在活跃市场中没有报价？ （ 2 ）PE 并非一定是创投企业吧 （ 3 ）若该企业的主营业务就是对外投资我认为转让收益应列入主营收入中而不是放在投资收益，持有期间的分红可以列投资收益。不知我的理解对吗 （ 4 ）若作为金融工具核算其公允价值如何取得？

回答人：chenyiwei
1 、在有关主管部门登记备案的创投企业，可以视作此处的“风险投资机构”。PE在一定程度上可以选择指定为金融工具核算的主要原因是考虑到其持有目的、业绩考核和管理方式等因素，其出资人和管理人往往更关注其市值的变化，因此采用公允价值计量能够提供更相关的信息。 2 、对未上市企业投资，实现资本增值退出目的、主要收益来源是退出时的价差收益而不是持有投资期间的股利收益的专门投资机构，均可视作此处所说的风险投资机构。 3 、个人理解可以这样（但没有看过具体的PE报表，请有这方面实务经验的网友指正）。 4 、公允价值应按照准则规定的三个层次加以确定，定期估值也是市值管理和考核的内在要求。如果在某些个别案例中难以确定其公允价值的，也可以接受按成本计量。